臺灣臺南地方法院刑事判決　　　　　　　　　　　　　九十一年度易緝字第六一號
　　公　訴　人　臺灣台南地方法院檢察署檢察官
　　被　　　告　甲○○
右列被告毒品危害防制條例案件，經檢察官提起公訴（九十年度毒偵字第八六八號）
，本院判決如左：
    主  文
甲○○施用第二級毒品，處有期徒刑肆月，如易科罰金以參佰元折算壹日。
    事  實
一、甲○○前因施用第二級毒品案件，經法院裁定觀察、勒戒後，因有繼續施用毒品
    之傾向，而裁定令入戒治處所施以強制戒治，嗣停止戒治並交付保護管束期滿，
    由臺灣臺南地方法院檢察署檢察官於民國八十九年六月八日以八十九年度戒毒偵
    字第三五七號不起訴處分確定。詎甲○○不知警惕，又基於施用第二級毒品安非
    他命之犯意，於九十年二月廿三日下午四時廿五分許，經警採集尿液回溯前九十
    六小時內之某時點，在不詳地點，施用第二級毒品安非他命一次。為警於九十年
    二月廿三日持檢察官核發之搜索票到台南巿安南區○○路○段五七０號執行搜索
    時，發現甲○○行跡可疑而採其尿液送驗後查知上情。
二、案經台南巿警察局第六分局報請台灣台南地方法院檢察署檢察官偵查起訴。
    理  由
一、訊據被告甲○○雖矢口否認右揭犯行，並辯稱：是否施用我已忘記了，只記得那
    幾天（被採尿液日）有去朋友家，當時他們正在房間吸食安非他命，我在旁邊休
    息，是不是這樣吸到的我不敢確定云云（本院九十一年七月十日審判筆錄）。然
    查被告於九十年二月廿三日十六時二十五分在台南巿警察局第六分局刑事組所採
    得之尿液，經送台南巿衛生局以免疫分析法與薄層層析法初驗後，呈安非他命之
    陽性反應，有台南巿衛生局（）南巿衛驗字第九００一七二號尿液檢驗成績書
    一紙附卷可稽，就此檢驗報告，被告亦當庭表明無意見，參以毒品安非他命的吸
    用方式及在尿液可化驗出安非他命反應需施用一定數量以上始有可能等情，上開
    被告辯詞顯係被告心虛、事後卸責之請，其空言否認施用，委無足取。次查被告
    於毒品危害防制條例公布後，因施用毒品行為經觀察勒戒認有繼續施用毒品傾向
    ，經以裁定命強制戒治等情，有臺灣高等法院被告全國前案紀錄表、臺灣臺南地
    方法院檢察署刑案資料查註紀錄表、臺灣臺南地方法院檢察署八十九年度戒毒偵
    字第三五七號不起訴處分書影本一份存卷可參，其於毒品危害防制條例公布後再
    犯施用第二級毒品之事證已臻明確，其犯行堪以認定。
二、核被告所為，係犯毒品危害防制條例第十條第二項之罪，其施用毒品前後持有毒
    品之低度行為已為其施用之高度行為所吸收，不另論罪。爰審酌被告前有施用毒
    品紀錄素行不端，及其犯罪動機、目的、手段、本件施用僅止一次、施用毒品係
    戕害自己身心健康尚無侵害他人權利之情形，暨被告於犯罪後之態度等一切情狀
    ，量處如主文所示之刑，並諭知易科罰金之折算標準示懲。
據上論斷，應依刑事訴訟法第二百九十九條第一項前段，毒品危害防制條例第十條第
二項，刑法第十一條前段、第四十一條第一項前段，罰金罰鍰提高標準條例第二條，
判決如主文。
中      華      民      國      九十一      年      七    月    二十三  日
                                  臺灣臺南地方法院刑事第一庭
                                          法  官  沈揚仁
右正本證明與原本無異。
如不服本判決，應於判決送達後十日內，向本院提出上訴狀。
                                          書記官  陳瑞鈴
中      華      民      國      九十一      年      七    月    二十三  日
附錄本案論罪科刑法條全文：
毒品危害防制條例第十條第二項
施用第二級毒品者，處三年以下有期徒刑。
